臺灣高等法院民事裁定　　　　　　　　　 96年度抗字第353號
　　抗　告　人
　　即債權　人　創盛工業股份有限公司
　　法定代理人　甲○○
　　代　理　人　張慧明律師
抗告人因與相對人即債務人原樂實業有限公司間聲請假扣押事件
，對於中華民國96年2月5日臺灣板橋地方法院96年度裁全字第33
9號所為裁定提起抗告，本院裁定如下：
    主      文
抗告駁回。
抗告程序費用由抗告人負擔。
    理      由
一、抗告人於原法院聲請及本件抗告意旨略以：
  (一)伊享有第120787號「前吸頂送式給紙裝置」、第150420號「
    送料機之感測補償對位裝置」等發明專利，以及第152436號
    「堆紙架及其升降裝置」新型專利，而相對人生產銷售全自
    動電腦合紙機（YL-1416/1316）之技術已落入伊上開專利所
    載請求項之均等範圍內，伊依專利法第56條、第84條、第85
    條第1項等規定，得向相對人請求賠償新台幣（下同）600萬
    元。惟因相對人之機器可能出售，且同業傳聞相對人將工廠
    移往大陸，此由相對人型錄上所載地址已有大陸工廠之地址
    可明，而得認相對人有隱匿財產之情事，惟恐伊日後求償有
    難以執行之虞，並願供擔保以代釋明，爰依民事訴訟法第52
    2條、第523條第1項及第524條等規定，向相對人上開機器所
    在地（樹林市○○街○段337之2號）之法院聲請假扣押。
  (二)伊已以相對人之全自動電腦合成紙機型錄內容，依智慧財產
    局公告「專利侵害鑑定要點」揭示原則，就相對人之機器技
    術特徵與伊享有之專利範圍詳加比對，已盡釋明之責。相對
    人之機器為價值2、3百萬元之大型機器，如要求伊須自行購
    買或將機器陳送給法官檢視，實強人所難。伊以相同事證向
    原法院以96 年度聲字第250號聲請無須繳納擔保金之保全證
    據既已獲准，本件聲請假扣押尚須繳納擔保金，以足擔保相
    對人之權益云云。
二、按債權人就金錢請求或得易為金錢請求之請求，欲保全強制
    執行者，得聲請假扣押；請求及假扣押之原因，應釋明之；
    假扣押，非有日後不能強制執行或甚難執行之虞者，不得為
    之，民事訴訟法第522條第1項、第526條第1項及第523條第1
    項分別定有明文。又所謂「不能強制執行」，如債務人浪費
    財產、增加負擔，或就其財產為不利益之處分，將成為無資
    力之情形等是；所謂恐難執行之虞，如債務人將移住遠方或
    逃匿是也，最高法院17年抗字第163號、19年抗字第232號判
    例足供參照。
三、本件抗告人主張：相對人生產銷售之「全自動電腦合紙機」
    技術，已落入伊享有之第120787號「前吸頂送式給紙裝置」
    、第150420號「送料機之感測補償對位裝置」發明專利，以
    及第152436號「堆紙架及其升降裝置」新型專利之請求項範
    圍內，依全要件原則及均等論，相對人有侵害伊專利之行為
    ，伊得依專利法第85條第3項規定相對人上開機器市價300萬
    元2倍之賠償即600萬元等節，業據提出上開各項專利之專利
    證書、抗告人販售機器之型錄、相對人販售全自動電腦合紙
    機之型錄及細部機器照片為證（原法院卷第6-32頁）。又抗
    告人已將伊享有專利請求項之範圍，與相對人產製之「全自
    動電腦合紙機」之各要件，依專利鑑定之全要件原則及均等
    論予以列表比對，亦有機器照片及各項比對說明在卷（原法
    院卷第38-43、46 頁），堪認抗告人已就其聲請假扣押之請
    求予以釋明。
四、又抗告人雖主張：同業傳聞相對人已將工廠移往大陸，而有
    隱匿財產之情事，伊日後有難以執行之虞云云，並以相對人
    型錄上記載大陸工廠之地址為據（原法院卷第46頁內頁）。
    惟查相對人之型錄上，除載明其在大陸廣東省深圳之工廠地
    址外， 另亦載明在臺灣省臺北縣樹林市○○街○段337之2號
    工廠之地址，尚難以相對人型錄上記載大陸工廠地址即謂其
    有隱匿財產之情，此外相對人有無逃匿、浪費財產、增加負
    擔或就財產為不利處分，將達於無資力情事，亦未據抗告人
    舉出其他任何證據釋明。從而，抗告人聲請本件假扣押，為
    無理由，應予駁回。原法院駁回抗告人之聲請，並無不合，
    抗告人仍執陳詞，指摘原裁定不當，為無理由，應予駁回。
五、據上論結：本件抗告為無理由，依民事訴訟法第495條之1第
    1項、第449條第1項、第95條、第78條，裁定如主文。
中　　華　　民　　國　　96　　年　　3　　月　  20　　 日
                    民事第一庭
                        審判長法　官  張耀彩
　　　　　　　　　　  　　　　法　官  盧彥如
　　　　　　　　　　　　　  　法　官  林金吾
正本係照原本作成。
本裁定除以適用法規顯有錯誤為理由，並經本院許可外，不得再
抗告。如提起再抗告，應於收受後10日內委任律師為訴訟代理人
向本院提出再抗告狀。並繳納再抗告費新台幣１千元。
中　　華　　民　　國　　96　　年　　3 　　月　　20　　日
                              書記官  張淑芳
